# 关于处置子公司后丧失控制权的问题

提问人：1838913227 时间：2019-08-08 17:44:38
请教陈版，若 A 公司处置子公司 B 后丧失控制权，（ 1 ）A 公司个别财务报表应按照处置收到的对价与处置长投账面价值差额作为投资收益。（ 2 ）合并报表层面，处置股权取得的对价与剩余股权公允价值之和，减去按原持股比例计算应享有原有子公司自购买日开始持续计算的净资产的份额之间的差额，计入丧失控制权当期的投资收益。
这里存在两部分投资收益，请问处置当期合并报表总的投资收益是否就是（ 1 ）+（ 2 ）中确认的投资收益？

回答人：chenyiwei
合并报表层面的投资收益（处置子公司损益）就是（ 2 ），而不是（ 1 ）和（ 2 ）之和。